【裁判字號】    99,交簡上,17
【裁判日期】    991014
【裁判案由】    過失傷害
【裁判全文】
臺灣士林地方法院刑事判決            99年度交簡上字第17號
公  訴  人  臺灣士林地方法院檢察署檢察官
上  訴  人
即  被  告  乙  ○
選任辯護人  詹豐吉  律師
            沈以軒  律師
上列上訴人即被告因過失傷害案件，不服本院民國99年6月30日
99年度審交簡字第145號第一審刑事簡易判決（臺灣士林地方法
院檢察署檢察官起訴書案號：99年度偵字第1624號），提起上訴
，本院管轄第二審之合議庭判決如下：
    主  文
上訴駁回。
乙○緩刑貳年，並應支付被害人甲○○新臺幣拾捌萬元（應扣除
乙○於民國九十九年四月二十八日、九十九年五月二十八日、九
十九年七月九日、九十九年七月二十三日、九十九年七月二十八
日、九十九年八月二十八日、九十九年九月二十八日已給付共新
臺幣玖萬元），支付方式為：自民國九十九年十月二十八日起（
含當日），每月一期，每期於每月二十八日前匯款支付新臺幣壹
萬伍仟元至被害人甲○○指定之金融機關帳戶，至清償完畢為止
，如有一期未付，視為全部到期。
    事  實
一、乙○於民國98年8月31日19時43分許，駕駛車牌號碼3N-8390
    號自用小客貨車（下稱系爭車輛），沿臺北縣汐止市○○路
    ○段由南往北方向行駛，途經大同路2段322巷口欲右轉入該
    巷內時，適行人甲○○○○○○路2段由南往北、靠右步行
    跨越該巷口（未劃設行人穿越道），乙○理應注意車輛行駛
    時，駕駛人應注意車前狀況，隨時採取必要之安全措施，且
    汽車行經未劃設行人穿越道之交岔路口，遇有行人穿越道路
    時，無論有無交通指揮人員指揮或號誌指示，均應暫停讓行
    人先行通過，而依當時天候晴、夜間有照明、市區道路○○
    路面、乾燥、無缺陷、無障礙物、視距良好，又無不能注意
    之情事，竟疏未注意，見甲○○在前行走而欲踩煞車時，卻
    誤踩油門加速，當場由後方撞及甲○○倒地，致甲○○受有
    右側第7、8、9、10肋骨閉鎖性骨折及腦挫傷之傷害。乙○
    在有犯罪偵查權限之司法警察機關尚不知何人犯罪之前，於
    臺北縣政府警察局交通警察隊汐止分隊警員林俊瑋接獲通報
    趕往現場處理時，主動向警員林俊瑋陳述車禍經過，承認駕
    車肇事而自首接受裁判。
二、案經甲○○訴由臺北縣政府警察局汐止分局報告臺灣士林地
    方法院檢察署檢察官偵查起訴。
    理  由
一、本判決認定事實所引用之證據資料，未據當事人於本院最後
    審理期日調查證據時爭執其證據能力（見本院99年度交簡上
    字第17號卷【下稱本院卷】第41-45頁99年9月23日審判筆錄
    ），本院審酌該等證據作成之情況，認為適當，且無其他違
    背法定程式而取證之情形，依刑事訴訟法第159條之5規定、
    第158條之4規定之反面解釋，均有證據能力，合先敘明。
二、上揭犯罪事實業據被告乙○自始坦承不諱（見99年度偵字第
    1624號卷【下稱偵字卷】第4-6、30-31頁、本院99年度審交
    簡字第145號卷【下稱審交簡字卷】第8-9頁、本院卷第32-
    34、41-45頁），核與證人即告訴人甲○○證述之情節相符
    （見偵字卷第8-9頁），復有證人甲○○汐止國泰綜合醫院
    診斷證明書1紙（見偵字卷第24頁）、道路交通事故現場圖2
    張（見偵字卷第10-11頁）、道路交通事故調查報告表 (一)
    、(二)、臺北縣政府警察局交通事故談話紀錄表各1份（見
    偵字卷第12、13、14頁）、現場照片9張（見偵字卷第15-19
    頁）、監視器畫面翻拍照片2張（見偵字卷第19-20頁）在卷
    可稽，堪信被告之自白與事實相合而足採信，本件事證明確
    ，應依法論科。
三、核被告乙○所為，係犯刑法284條第1項前段之過失傷害罪。
    起訴書認被告案發時係駕駛車牌號碼「8N-8390」號自用小
    客貨車、又告訴人甲○○係受有「右側肘骨折」及腦挫傷之
    傷害，均顯係誤載，應予更正。又被告於車禍發生後，於職
    司偵查犯罪機關未發覺其過失傷害犯行之前，即向到場處理
    之臺北縣政府警察局交通警察隊汐止分隊警員林俊瑋承認為
    肇事人，有台北縣政府警察局汐止分局道路交通事故肇事人
    自首情形記錄表在卷可按（見偵字卷第22頁），應依刑法第
    62條前段規定減輕其刑。原審審酌一切情狀，依刑事訴訟法
    第449條第2項、第3項、第454條第2項，刑法第284條第1項
    前段、第41條第1項、第62條前段，刑法施行法第1條之1等
    規定，就被告所犯過失傷害罪判決處有期徒刑5月，諭知易
    科罰金之折算標準為以新臺幣（下同）1,000元折算1日，經
    核認事用法並無違誤，量刑亦屬妥適。
四、被告乙○上訴意旨略以：伊與告訴人甲○○於99年3月18日
    達成調解，伊有按調解內容於99年4月28日、5月28日分別匯
    款15,000元給告訴人，但因伊99年6月1日發生車禍，請假一
    星期未得領有薪水，另尚需額外支出醫療費用，故99年6月
    份之賠償始不得已未依約履行，此實不可歸責於伊，原審判
    決太重，爰據此聲明上訴云云。
五、本院查：
  (一)按量刑之輕重，係事實審法院得依職權自由裁量之事項，
      茍已斟酌刑法第57條各款所列情狀而未逾越法定刑度，則
      不得遽指為違法；又刑罰之量定屬法院自由裁量之職權行
      使，但仍應審酌刑法第57條所列各款事由及一切情狀，為
      酌量輕重之標準，並非漫無限制，在同一犯罪事實與情節
      ，如別無其他加重或減輕之原因，下級法院量定之刑，亦
      無過重或失輕之不當情形，則上級法院對於下級法院之職
      權行使，原則上應予尊重（最高法院72年度台上字第6696
      號判例、85年度台上字第2446號判決意旨可參），由上可
      知，法律固賦予法官自由裁量權，但此項裁量權之行使，
      並非得以任意或自由為之，仍應受一般法律原則之拘束，
      必須符合法律授權之目的，並受法律秩序之理念、法律感
      情及慣例所規範，法官量刑權雖係受法律拘受之裁量原則
      ，但其內涵仍將因各法官之理念、價值觀、法學教育背景
      之不同而異，是以自由裁量之界限仍難有客觀之解答，端
      賴法官於個案審判時，依個案事由加以審酌，若無裁量濫
      用情事，難謂有不當之處。經審酌被告前未曾因故意犯罪
      受有期徒刑以上刑之宣告，有臺灣高等法院被告前案紀錄
      表1份在卷可稽（見本院卷第24頁），素行尚佳；且犯後
      坦承犯行，顯有悔意，亦與告訴人甲○○達成和解，犯後
      態度良好；又因故未及反應而誤踩油門致告訴人成傷，其
      過失程度；另造成告訴人受有右側第7、8、9、10肋骨閉
      鎖性骨折及腦挫傷之傷害，其犯罪所生危害；暨其生活狀
      況、品行、智識程度等一切情狀，認原審所量處被告有期
      徒刑5月，並諭知如易科罰金以1,000元折算1日，其認事
      、用法尚無違誤，量刑亦屬妥適，應予維持。被告僅憑己
      意對原審量刑職權之合法行使任意指摘，自難認為有理由
      ，應予駁回。
  (二)末查，被告前未曾因故意犯罪受有期徒刑以上刑之宣告，
      有臺灣高等法院被告前案紀錄表1份在卷可稽（見本院卷
      第24頁）；其因一時疏忽，致罹刑章，惟肇事後留在現場
      等候員警處理，自始坦承犯行，未曾推諉卸責逃避責任，
      亦與告訴人甲○○達成和解，可見深具悔意；又其與告訴
      人於99年3月18日達成調解後，99年4月、5月均依約履行
      ，後因於99年6月1日發生車禍致受有大腿及腰椎挫傷之傷
      害，需復健治療而無法工作，99年6月始未能履行調解內
      容，惟99年7月即分次就99年6月應賠償數額給付完畢，99
      年7月、8月、9月亦有遵期給付等情，有臺北市政府警察
      局交通警察大隊道路交通事故初步分析研判表、被告臺安
      醫院診斷證明書、被告汐止國泰綜合醫院診斷證明書、長
      江華業股份有限公司病假證明書各1張（見本院卷第9、10
      、11、12頁）、臺安醫院醫療費用收據3張、汐止國泰綜
      合醫院醫療費用收據12張（見本院卷第13-20頁）、永豐
      銀行自動櫃員機交易明細表3紙、華南銀行自動櫃員機交
      易明細表3紙、合作金庫銀行自動櫃員機交易明細單1紙、
      中國信託自動櫃員機交易明細表1紙（見本院卷第36-37、
      48頁）附卷足憑；此外告訴人亦當庭表示同意以調解條件
      作為法院諭知被告附條件緩刑之條件（見本院卷第33頁反
      面99年9月6日準備程序筆錄），堪認被告經此次偵審程序
      及刑之宣告後，當能知所警惕，而無再犯之虞，本院因認
      所宣告之刑，以暫不執行為適當，爰依刑法第74條第1項
      第1款規定，併予宣告緩刑2年，並依被告上開意願，諭知
      被告應支付告訴人180,000元（應扣除被告於99年4月28日
      、99年5月28日、99年7月9日、99年7月23日、99年7月28
      日、99年8月28日、99年9月28日已給付告訴人共90,000元
      ），給付方式如下：自99年10月28日起（含當日），每月
      一期，每期於每月28日前匯款支付15,000元至告訴人指定
      之金融機關帳戶，至清償完畢為止，如有一期未付，視為
      全部到期（即如審交簡字卷第10頁調解筆錄之內容，此部
      分乃緩刑宣告附帶之條件，依刑法第74條第4項規定，上
      開條件內容得為民事強制執行名義，且依刑法第75條之1
      第1項第4款規定，違反上開之負擔情節重大，足認原宣告
      之緩刑難收其預期效果，而有執行刑罰之必要者，得撤銷
      緩刑之宣告）。
據上論斷，應依刑事訴訟法第455條之1第1項、第3項、第368條
，刑法第74條第1項第1款、第2項第3款，判決如主文。
本案經檢察官江耀民到庭執行職務。
中    華    民    國    99    年    10    月    14    日
                  刑事第四庭審判長法  官  李育仁
                                  法  官  楊秀枝
                                  法  官  謝佳純
以上正本證明與原本無異。
本件不得上訴。
                                  書記官  阮弘毅
中    華    民    國    99    年    10    月    14    日
附錄本件論罪科刑法條全文：
刑法第284條
因過失傷害人者，處 6 月以下有期徒刑、拘役或 5 百元以下罰
金，致重傷者，處 1 年以下有期徒刑、拘役或 5 百元以下罰金
。
從事業務之人，因業務上之過失傷害人者，處 1 年以下有期徒
刑、拘役或 1 千元以下罰金，致重傷者，處 3 年以下有期徒刑
、拘役或 2 千元以下罰金。

司法院資訊處製作；財團法人民間司法改革基金會備份。
